---
title: "EDA SIP"
output:
    html_document:
    df_print: paged
theme: sandstone
---

```{r echo=FALSE, message=FALSE, warning=FALSE}
install.packages("here")
library(tidyverse)
library(here)
source(here::here("code/lib.R"))
theme_set(theme_bw())

knitr::opts_chunk$set(tidy = FALSE,
                      fig.width = 6,
                      fig.height = 5,
                      echo = FALSE)

```

```{r read}
estimativas_raw = read_projectdata()
```

## O que são os dados

```{r}
glimpse(estimativas_raw)
```

## Entendendo os dados

```{r}
estimativas_raw %>% 
    select(ProjectCode, TaskNumber, HoursEstimate, HoursActual) %>% 
    skimr::skim()
```

Temos 20 projetos, com 12299 estimativas_raw. Não há apenas uma estimativa por tarefa, já que há apenas 10266 valores distintos de `TaskNumber`.

```{r}
estimativas_raw %>% 
    group_by(TaskNumber) %>% 
    mutate(estimativas = n()) %>% 
    filter(estimativas > 1) %>% 
    count(TaskNumber, sort = T)
```

### 1 estimativa por task

Para nossa análise, usaremos uma estimativa por task. Caso haja mais de uma usaremos a média das estimativas_raw:

```{r}
estimativas = estimativas_raw %>%
    group_by(ProjectCode, TaskNumber, Category, Priority, Summary) %>%
    summarise(
        HoursEstimate = mean(HoursEstimate),
        HoursActual = mean(HoursActual),
        DeveloperPerformance = mean(DeveloperPerformance)
    ) %>%
    ungroup()
```

### Dados por time

```{r}
por_time = estimativas_raw %>% 
    group_by(ProjectCode) %>% 
    summarise(devs = NROW(unique(DeveloperID)), 
              erro_medio_abs = mean(abs(HoursEstimate - HoursActual)), 
              estimativas = n())
```


## Qual a relação entre as estimativas e horas reais tomadas na empresa como um todo e em diferentes categorias de tarefa?

Vamos ver primeiramente como são os dados das estimativas e horas reais tomadas na empresa.

```{r}
estimativas %>%
    ggplot(aes(x = HoursEstimate, y = HoursActual)) + 
    geom_point() +
    labs(
        x = "Horas estimadas",
        y = "Hora gastas",
        title = "Horas estimadas x Horas gastas")
```

Podemos ver que os dados são muito concentrados a esquerda e abaixo e existem alguns picos nas duas variáveis, tornando difícil fazer qualquer observação sobre a correlação. 

Para melhorar a análise, vamos trabalhar com logs. Assim, a medida da correlação não será tão influenciada pelos outliers.

```{r}
estimativas %>%
    ggplot(aes(x = HoursEstimate, y = HoursActual)) + 
    geom_point(alpha = 0.2) +
    scale_x_continuous(trans = 'log10') +
    scale_y_continuous(trans = 'log10') +
    labs(
        x = "Horas estimadas",
        y = "Hora gastas",
        title = "Horas estimadas x Horas gastas (com log)")
```

No primeiro gráfico é difícil notar qualquer relação entre os dados, mas no segundo podemos ver a relação entre eles mais claramente.

Agora vamos analisar, também aplicando o log na base 10 do valor original, qual a relação entre as estimativas e horas reais gastas na empresa para diferentes categorias de tarefa.

```{r}
estimativas %>%
    ggplot(aes(x = HoursEstimate, y = HoursActual)) + 
    geom_point(alpha = 0.2) +
    scale_x_continuous(trans = 'log10') +
    scale_y_continuous(trans = 'log10') +
    facet_wrap(~Category) +
    labs(
        x = "Horas estimadas",
        y = "Hora gastas",
        title = "Horas estimadas x Horas gastas para diferentes categorias (com log)")
```

Como um resumo das visualizações acima, vejamos os valores de correlação para os dados de todas as categorias:
```{r}
estimativas %>%
    summarise(
    pearson = cor(HoursEstimate, HoursActual, method = "pearson"), 
    spearman = cor(HoursEstimate, HoursActual, method = "spearman"), 
    kendall = cor(HoursEstimate, HoursActual, method = "kendall")
  )
    
```

Se removermos os valores extremos, os valores de correlação tendem a mudar para 'pearson' que é mais influenciada pelos outliers:
```{r}
estimativas %>%
    filter(HoursEstimate < 2000, HoursActual < 650) %>% 
    summarise(
    pearson = cor(HoursEstimate, HoursActual, method = "pearson"), 
    spearman = cor(HoursEstimate, HoursActual, method = "spearman"), 
    kendall = cor(HoursEstimate, HoursActual, method = "kendall")
  )
    
```

E para as categorias separadamente:

```{r}
estimativas %>%
    filter(HoursEstimate < 2000, HoursActual < 650) %>% 
    group_by(Category) %>%
    summarise(
    pearson = cor(HoursEstimate, HoursActual, method = "pearson"), 
    spearman = cor(HoursEstimate, HoursActual, method = "spearman"), 
    kendall = cor(HoursEstimate, HoursActual, method = "kendall")
  )
    
```
## Equipes com mais desenvolvedores produzem estimativas com mais ou menos erro que equipes menores? 

